【裁判字號】    97,訴,1389
【裁判日期】    980324
【裁判案由】    毒品危害防制條例
【裁判全文】
臺灣高雄地方法院刑事判決              97年度訴字第1389號
公  訴  人  臺灣高雄地方法院檢察署檢察官
被      告  丙○○
指定辯護人  黃小舫 律師
上列被告因毒品危害防制條例案件，經檢察官提起公訴（97年度
偵字第4028號），本院判決如下：
    主  文
丙○○販賣第三級毒品，共拾罪，各處如附表主文欄所示之刑。
應執行有期徒刑拾參年；扣案之NOKIA5200 行動電話（不含門號
0000000000號SIM 卡）壹支，沒收之；未扣案之販賣第三級毒品
所得財物新臺幣參仟陸佰元，沒收之，如全部或一部不能沒收時
，以其財產抵償之。
    事  實
一、丙○○明知愷他命（俗稱Ｋ他命）係毒品危害防制條例第2
    條第2 項第3 款所定之第三級毒品，未經許可，不得持有或
    販賣，竟基於營利意圖而販賣第三級毒品愷他命之犯意，向
    庚○○購買愷他命並予以分裝後，以門號0000000000號行動
    電話為聯絡工具，伺機販賣。嗣分別於下列時、地販賣愷他
    命予下列之人，共計10次：
  (一)於民國96年6 月間某日及7 月間某日，丁○○先後以行動電
    話門號0000000000號電話撥打丙○○持有行動電話門號0000
    000000號表示欲購買愷他命，由丙○○在高雄縣阿蓮鄉崗山
    村8 鄰崗山108 之4 號其住處門口，每次以新臺幣（下同）
    500 元之價格，先後交付愷他命各1 包予丁○○，並於事後
    收取價金，共2 次。
  (二)於96年8 月上旬某日及8 月中旬某日，己○○先後以行動電
    話門號0000000000號電話撥打丙○○持有行動電話門號0000
    000000號表示欲購買愷他命，由丙○○在高雄縣阿蓮鄉崗山
    村8 鄰崗山108 之4 號其住處門口，每次以300 元之價格，
    先後交付愷他命各1 包予己○○，並收取價金，共2 次。
  (三)於96年7 月間某日起至96年9 月底間某5 日，乙○○先後以
    行動電話門號0000000000號電話撥打丙○○持有行動電話門
    號0000000000號表示欲購買愷他命，由丙○○在高雄縣阿蓮
    鄉之「168 釣蝦場」、阿蓮國中及某網咖等處，每次以300
    元之價格，先後交付愷他命各1 包予乙○○，並於事後收取
    價金，共5 次。
  (四)於96年7 、8 月間某日，甲○○以行動電話門號0000000000
    號電話撥打丙○○持有行動電話門號0000000000號表示欲購
    買愷他命，由丙○○在高雄縣阿蓮鄉之阿蓮國中門口，以50
    0 元之價格，交付愷他命各1 包予甲○○，並收取價金，共
    1 次。
  (五)嗣於96年10月5 日上午9 時7 分許，為警至其高雄縣阿蓮鄉
    崗山村8 鄰崗山108 之4 號住處內搜索，並扣得NOKIA5200
    行動電話1 支（含門號0000000000號SIM 卡），始悉上情。
二、案經臺南縣警察局移送臺灣臺南地方法院檢察署檢察官偵查
    起訴。
    理  由
壹、證據能力部分
一、按被告以外之人於審判外之言詞或書面陳述，除法律有規定
    者外，不得作為證據；被告以外之人於偵查中向檢察官所為
    陳述，除顯有不可信之情況者外，得為證據，刑事訴訟法第
    159 條第1 項及159 條之1 第2 項分別定有明文。檢察官於
    偵查中對被告以外之人（包括證人、鑑定人、告訴人、被害
    人及共同被告等）所製作之偵查筆錄，性質上雖屬傳聞證據
    ，惟現階段刑事訴訟法規定檢察官代表國家偵查犯罪、實施
    公訴，依法其有訊問被告、證人及鑑定人之權，而實務運作
    時，檢察官偵查中向被告以外之人所取得之供述證據，原則
    上均能遵守法律規定，不致違法取供，其可信度極高，是被
    告以外之人前於偵查中所為供述，除反對該項供述具有證據
    能力之一方，已釋明「顯有不可信之情況」之理由外，不宜
    以該證人未能於審判中接受他造之反對詰問為由，即遽指該
    證人於偵查中之供述不具證據能力。本件證人丁○○、己○○、乙○○、甲○○於檢察官偵查中所為之證述，被告均未
    主張並釋明有何不可信之情事，上開證人亦未提及檢察官在
    偵查時有何不法取供之情形，應有證據能力。
二、次按被告以外之人（包括證人、鑑定人、告訴人、被害人及
    共同被告等）於檢察事務官、司法警察官或司法警察調查中
    所為之陳述，與審判中不符時，其先前之陳述具有較可信之
    特別情況，且為證明犯罪事實存否所必要者，得為證據，刑
    事訴訟法第159 條之2 定有明文。是被告以外之人於警詢中
    所為之陳述，係屬傳聞證據，原則上無證據能力，惟如該陳
    述與審判中不符時，其先前之陳述具有較可信之特別情況，
    且為證明犯罪事實存否所必要者，依同法第159 條之2 規定
    ，始例外認為有證據能力。本件證人丁○○、己○○、乙○○、甲○○於警詢中所為之陳述，與其於審判中之陳述大致
    相符，依前揭說明，自無證據能力。
三、復按現行刑事訴訟法關於「鑑定」之規定，除選任自然人充
    當鑑定人外，另設有囑託機關鑑定制度。依同法第198 條、
    第208 條之規定，不論鑑定人或鑑定機關、團體，固均應由
    法院、審判長、受命法官或檢察官視具體個案之需要而為選
    任、囑託，並依第206 條之規定，提出言詞或書面報告，始
    符合同法第159 條第1 項所定得作為證據之「法律有規定」
    之情形。否則所為之鑑定，仍屬傳聞證據。然於司法警察機
    關調查中之案件，為因應實務上，或因量大、或有急迫之現
    實需求，例行性當然有鑑定之必要者，例如毒品之種類與成
    分、尿液之毒品反應，或者槍彈有無殺傷力等鑑定，基於檢
    察一體原則，得由該管檢察長對於轄區內之案件，以事前概
    括選任鑑定人或囑託鑑定機關、團體之方式，俾便轄區內之
    司法警察官、司法警察對於調查中之此類案件，得即時送請
    先前已選任之鑑定人或囑託之鑑定機關、團體實施鑑定，以
    求時效（法務部92年9 月1 日法檢字第0920035083號函參照
    ）。此種由檢察機關概括選任鑑定人或概括囑託鑑定機關、
    團體，再轉知司法警察官、司法警察於調查犯罪時參考辦理
    之作為，法無明文禁止，係為因應現行刑事訴訟法增訂傳聞
    法則及其例外規定之實務運作而為。此種由司法警察官、司
    法警察依檢察官所概括選任之鑑定人或囑託鑑定機關、團體
    所為之鑑定結果，與檢察官選任或囑託為鑑定者，性質上並
    無差異，同具有證據能力（最高法院96年度臺上字第2860號
    判決參照）。卷附之長榮大學96年10月31日出具之尿液檢驗
    報告，揆諸前揭說明，屬「法律規定」得為證據者，應有證
    據能力。
四、又按通訊監察之譯文，係員警於審判外將監聽所得資料以現
    譯方式整理後予以記錄而得，本質上屬於被告以外之人於審
    判外之書面陳述，為傳聞證據。惟所謂被告以外之人於審判
    外之陳述，係指被告以外之人就其曾經參與或見聞之事實，
    事後追憶並於審判外為陳述者而言。國家基於犯罪偵查之目
    的，對被告或犯罪嫌疑人進行通訊監察，乃係以監控與過濾
    受監察人通訊內容之方式，蒐集對其有關之紀錄，並將該紀
    錄予以查扣，作為認定犯罪與否之證據，屬於刑事訴訟上強
    制處分之一種，而監聽係通訊保障及監察法第13條第1 項所
    定通訊監察方法之一，司法警察機關依法定程序執行監聽取
    得之錄音，係以錄音設備之機械作用，真實保存當時通訊之
    內容，如通訊一方為受監察人，司法警察在監聽中蒐集所得
    之通訊者對話，若其通話本身即係被告進行犯罪中構成犯罪
    事實之部分內容，自與所謂「審判外之陳述」無涉，應不受
    傳聞法則之規範，當然具有證據能力。至司法警察依據監聽
    錄音結果予以翻譯而製作之監聽譯文，屬於文書證據之一種
    ，於被告或辯護人對其譯文之真實性發生爭執或有所懷疑時
    ，法院固應依刑事訴訟法第165 條之1 第2 項規定，以適當
    之設備，顯示該監聽錄音帶之聲音，以踐行調查證據之程序
    ，俾確認該錄音聲音是否為通訊者本人及其內容與監聽譯文
    之記載是否相符，或傳喚該通訊者為證據調查。倘被告或訴
    訟關係人對該通訊監察譯文之真實性並不爭執，即無勘驗辨
    認其錄音聲音之調查必要性（最高法院97年度臺上字第2272
    號判決）。經查，本件卷附通訊監察作業譯文表（見警卷第
    58至66頁、75至77頁），被告及其辯護人對其真實性並不爭
    執，即無勘驗辨認其錄音聲音之調查必要性，本院於審判程
    序亦已踐行提示監聽譯文供當事人辨認並告以要旨，使其表
    示意見等程序並為辯論，且檢察官係依行為時之通訊保障及
    監察法核發通訊監察書，此有臺灣高雄地方法院檢察署96年
    南檢瑞定生監（續）字第633 、678 號通訊監察書暨門號附
    表在卷可稽（見警卷35至38頁），再由司法警察執行通訊監
    察，是其監聽錄音蒐證程序應屬合法。且觀諸其譯文內容，
    均標明通話雙方之電話號碼、通話日期及時間，記載有關被
    告與購毒者詢問、購買毒品之通話內容，符合監聽之合法性
    及譯文之功能性。足認上開通訊監察譯文為真正，自具有證
    據能力，而得為認定犯罪事實之依據。
五、再按被告以外之人於審判外之陳述，雖不符刑事訴訟法第15
    9 條之1 至第159 條之4 之規定，而經當事人於審判程序同
    意作為證據，法院審酌該言詞陳述或書面陳述作成時之情況
    ，認為適當，亦得為證據，當事人、代理人或辯護人於法院
    調查證據時，知有第159 條第1 項不得為證據之情形，而未
    於言詞辯論終結前聲明異議者，視為有前項之同意，刑事訴
    訟法第159 條之5 定有明文。本件證人陳梅於警詢中之陳
    述、搜索扣押筆錄、扣押物品目錄表，雖屬被告以外之人於
    審判外之言詞或書面陳述，然當事人於準備程序中對於上開
    證據方法之證據能力均表示不爭執，本院審酌前開審判外之
    言詞或書面陳述於作成時之情況，並無違法不當或證明力明
    顯過低之瑕疵，應得作為證據。
六、傳聞法則乃對於被告以外之人於審判外以言詞或書面所為之
    供述證據而為規範。扣案物品係以物品之存在本身做為證明
    事實之證據；又電話通聯紀錄適於電話發（送）話時，電話
    公司之機房電腦就會利用磁片紀錄，固定時間將磁片之紀錄
    利用電腦列印，係屬機械性資料。本件扣案物品及通聯調閱
    查詢單，在性質上均非供述證據，並無刑事訴訟法第159 條
    第1 項規定之適用。
貳、實體部分
一、訊據被告丙○○固坦承有交付愷他命予丁○○、己○○、乙○○，然堅決否認有何販賣第三級毒品愷他命之犯行，辯稱
    ：伊給丁○○、己○○、乙○○愷他命有收錢，但並未從中
    圖利，不是賣，是轉讓；伊給丁○○2 包愷他命，是1 次給
    2 包，伊本來要收1200，丁○○說沒錢，只有給伊1000元，
    伊還賠錢；伊是用跟蘇祐田拿愷他命的本錢轉讓給己○○和
    乙○○，伊中間沒有賺錢；伊給己○○愷他命2 次，各1 包
    ，每包300 元，有1 次己○○沒給錢；乙○○有打電話給伊
    5 次，託伊幫他拿愷他命，但實際上拿到貨只有3 次，各1
    包，每包300 元；伊沒有給甲○○任何愷他命云云。
二、經查：
  (一)96年6 月間某日及7 月間某日，丁○○先後以行動電話門號
    0000000000號撥打被告持有行動電話門號0000000000號表示
    欲購買愷他命，由被告在高雄縣阿蓮鄉崗山村8 鄰崗山108
    之4 號其住處門口，每次以500 元之價格，先後交付愷他命
    各1 包予丁○○，並於事後收取價金，共2 次之事實，業據
    證人丁○○於偵查及本院審理中證稱：其在96年6 、7 月各
    向被告買愷他命1 次，其都是以其使用之門號0000000000號
    打被告門號0000000000號後，再到被告阿蓮鄉的家門口拿，
    每次都是以500 元購買1 個小夾鏈袋的份量，其向被告買這
    2 次沒有當場付錢，而是在9 月才去被告家付1, 000元給被
    告，其是在偶然的場合知道被告有在賣愷他命，監察譯文是
    其在跟被告說要還這2 次購買愷他命的錢等語（見偵卷第12
    6 至127 頁，本院二卷第45至46頁），並有上述門號000000
    0000號（A） 與0000000000號（B） 於96年9 月5 日19時17
    分16秒許之通訊監察譯文內容「A ：我現在要過去，你沒算
    1 就好。B ：怎樣？A ：沒辦法算1 就好。B ：你是沒有了
    。A ：是啊。B ：你在哪？A ：我在市場要騎去你那裡。B
    ：好。」在卷可稽（見警卷第75頁），佐以被告於本院審理
    中自陳門號0000000000號為伊哥哥邱紳展申請，伊在使用等
    語（見本院二卷第58頁），並據證人陳梅於警詢中證稱：
    門號0000000000號為其申請，交由丁○○使用等語（見警卷
    第80頁），亦有門號0000000000及0000000000號之通聯調閱
    查詢單（見警卷第111 頁，偵一卷第82頁）附卷可憑，其事
    實足堪認定。被告雖辯稱：伊給丁○○2 包愷他命，是1 次
    給2 包云云，然據證人丁○○於審理中證稱：其記得是跟被
    告買2 次沒有錯，除了從被告這邊之外，其沒有自其他人那
    邊取得愷他命等語（見本院二卷第44、46頁），足見證人丁○○當無誤認係向他人購買之可能，是被告應確販賣愷他命
    予丁○○2 次無訛，被告所辯不足採信。
  (二)96年8 月上旬某日及8 月中旬某日，己○○先後以行動電話
    門號0000000000號撥打被告持有行動電話門號0000000000號
    表示欲購買愷他命，由被告在高雄縣阿蓮鄉崗山村8 鄰崗山
    108 之4 號其住處門口，每次以300 元之價格，先後交付愷
    他命各1 包予己○○，並收取價金，共2 次之事實，業據證
    人己○○於偵查及本院審理中證稱：其曾向被告購買愷他命
    ，第1 次是在96年8 月初，第2 次是在96年8 月中旬，其是
    以其使用之門號0000000000號撥打被告門號0000000000號聯
    絡購買，地點都在被告阿蓮鄉崗山村的住處，其都是以半公
    克300 元向被告購買，被告跟其說1 包份量半公克，其總共
    向被告購買2 次都有給錢，被告住在其附近，其是與被告喝
    酒聊天時，被告提到他有在賣愷他命，其需要愷他命時就打
    電話給他，監察譯文是其打電話給蘇祐田買愷他命，但沒有
    拿到，後來轉向被告購買愷他命的情形等語（見偵卷第144
    至145 頁，本院二卷第47至48頁），並有上述門號00000000
    00號（A） 與0000000000號（B） 於96年8 月20日3 時20分
    6 秒許之通訊監察譯文內容「A ：紳仔呢，我到家了。B ：
    到家了。A ：車子排好了，我要走進去。B ：好。A ：麻煩
    。B ：沒關係。A ：你不要逼我。B ：不會啦，我已經說過
    。A ：我會盡量拿給你，我向田仔那邊用完，再用你這邊。
    B ：嗯。A ：看你意思是怎樣，田仔那邊拖著，用你這邊也
    沒問題。B ：我已經向你說過一半給他，一半給我。A ：我
    要釐清以後不再向他拿。B ：瞭解，早點睡。」在卷可稽（
    見警卷第61頁），佐以被告於本院審理中自陳門號0000
    000000號為伊哥哥邱紳展申請，伊在使用等語（見本院二卷
    第58頁），亦有門號0000000000及0000000000號之通聯調閱
    查詢單（見警卷第111 頁，偵一卷第139 頁）附卷可憑，其
    事實足堪認定。被告雖辯稱：伊給己○○愷他命2 次，有1
    次己○○沒給錢云云，然證人己○○已明確證述其2 次均有
    交付300 元給被告，被告所辯自難憑採。
  (三)96年7 月間某日起至96年9 月底間某5 日，乙○○先後以行
    動電話門號0000000000號撥打被告持有行動電話門號000000
    0000號表示欲購買愷他命，由被告在高雄縣阿蓮鄉之「168
    釣蝦場」、阿蓮國中等處，每次以300 元之價格，先後交付
    愷他命各1 包予乙○○，並於事後收取價金，共5 次之事實
    ，業據證人乙○○於偵查及本院審理中證稱：其從96年7 月
    開始向被告買愷他命，最後1 次是96年9 月底，其都是以其
    使用之門號0000000000號打被告門號0000000000號，地點都
    是在高雄縣阿蓮鄉阿蓮國中附近和「168 釣蝦場」內，每次
    都是以300 元購買1 個小夾鏈袋的份量，其總共向被告買了
    5 次，其與被告有在阿蓮鄉的某網咖上網，被告常坐在其旁
    邊因而認識，其有問被告是否有愷他命，被告說有，所以後
    來有需要才向被告拿，其都是先跟被告拿，事後再給錢，監
    察譯文是其主動打電話給被告說要拿之前買愷他命的錢給被
    告，約被告來阿蓮國中見面等語（見偵一卷第125 至12 6頁
    ，本院二卷第49至50頁），並有上述門號0000000000號（A
    ）與0000000000號（B） 於96年9 月5 日19時16分1 秒許之
    通訊監察譯文內容「A ：喂。B ：你在哪？A ：我在家。B
    ：過來國中。A ：晚一點可以嗎？B ：多久？A ：差不多8
    、9 點。B ：你人都在阿蓮？A ：我可能去路竹。B ：你那
    來路竹。A ：你沒趕明天再拿。B ：有空再打給你，近的話
    我過去拿，遠的話明天。A ：好。」在卷可稽（見警卷第75
    頁），佐以被告於本院審理中自陳門號00 00000000 號為伊
    哥哥邱紳展申請，伊在使用等語（見本院二卷第58頁），亦
    有門號0000000000及0000000000號之通聯調閱查詢單（見警
    卷第111 頁，偵一卷第101 頁）附卷可憑，其事實足堪認定
    。被告雖辯稱：乙○○有打電話給伊5 次，託伊幫他拿愷他
    命，但實際上拿到貨只有3 次云云，然據證人乙○○於審理
    中證稱：其印象中只有跟被告拿愷他命，次數一共5 次沒有
    錯等語（見本院二卷第50頁），足見證人乙○○應不致有誤
    認之虞，是被告確係販賣愷他命予乙○○5 次無疑，被告所
    辯尚難採信。
  (四)96年7 、8 月間某日，甲○○以行動電話門號0000000000號
    電話撥打被告持有行動電話門號0000000000號表示欲購買愷
    他命，由被告在高雄縣阿蓮鄉之阿蓮國中門口，以500 元之
    價格，交付愷他命各1 包予甲○○，並收取價金，共1 次之
    事實，業據證人甲○○於偵查及本院審理中證稱：其有在96
    年7 、8 月間，向被告購買愷他命，因為當時庚○○不在阿
    蓮鄉，所以其只好和被告聯絡，其是以其使用之門號000000
    0000號撥打被告門號0000000000號，被告電話是蘇祐田給其
    的，地點是在阿蓮國中門口交貨，當天其是和乙○○一起相
    載去跟被告拿，其是用1 小包粉末愷他命500 元的代價向被
    告購買，其向被告購買愷他命，是被告自己來交貨，是1 手
    交錢1 手交貨等語（見偵一卷第163 至164 頁，本院二卷第
    51至52頁），復據證人乙○○於本院審理中證稱：當天其有
    與甲○○相載去阿蓮國中向被告拿愷他命等語（見本院二卷
    第53頁），其事實足堪認定。被告雖辯稱：伊沒有給甲○○
    任何愷他命云云，然證人甲○○、乙○○已就該次被告販賣
    愷他命予甲○○之情節證述明確，被告所辯洵無足採。
  (五)再觀之上開證人於偵查及本院審理中之證詞，就被告販賣愷
    他命之時間、地點、方式及價格均證述綦詳，且渠等證稱向
    被告購買第三級毒品愷他命之地點均有在被告住處門口、阿
    蓮國中等處，價格為1 包300 或500 元，皆係撥打門號0000
    000000號電話聯絡被告，由被告親自交付愷他命等情，其交
    易模式大致相符，而衡以證人丁○○、己○○、乙○○、甲○○均於偵查中證稱與被告並無恩怨乙情（見偵一卷第145
    、127 、163 頁），應無甘冒觸犯偽證之罪責，故意構詞誣
    陷被告之必要，復參以被告亦自承門號0000000000號為伊哥
    哥邱紳展申請，伊在使用等語（見本院二卷第58頁），並有
    上開門號之通聯調閱查詢單、通訊監察譯文、搜索扣押筆錄
    、扣押物品目錄表在卷足憑（見警卷第111 頁），及NOKIA5
    200 行動電話1 支（含門號0000000000號SIM 卡）扣案可佐
    ，被告前揭販賣第三級毒品愷他命之事實堪以認定。
  (六)被告雖另辯稱；伊給陳彩駒、己○○、乙○○愷他命有收錢
    ，但並未從中圖利，不是賣，是轉讓；伊給丁○○2 包愷他
    命，是1 次給2 包，伊本來要收1,200 ，丁○○說沒錢，只
    有給伊1,000 元，伊還賠錢；伊是用跟蘇祐田拿愷他命的本
    錢轉讓給己○○和乙○○，伊中間沒有賺錢，伊給2 人愷他
    命，每包300 元云云。然查：
  (1)證人丁○○於本院審理中證稱：其不知道實際拿到愷他命的
    重量，其2 次跟被告買愷他命的過程中都沒有講到重量，其
    每次講說買1 包，被告說1 包就是600 元，後來2 包算1,00
    0 元等語（見本院二卷第46頁），證人己○○於偵查及本院
    審理中證稱：其跟被告買愷他命，被告跟其拿300 元，被告
    說是半公克，被告跟其說是以成本價賣其，但其無法確認被
    告賣給其之價格是成本價等語（見偵一卷第145 頁、本院二
    卷第48頁），證人乙○○於偵查及本院審理中證稱：其跟被
    告拿愷他命，是1 個小夾鏈袋的份量，其拿300 元給被告，
    其不確定數量等語（見偵一卷第125 至126 頁、本院二卷第
    49頁），證人甲○○於本院審理中證稱：其跟被告拿愷他命
    1 包500 元，其不清楚重量等語（見本院二卷第52頁），綜
    上可知上開證人每次所購買愷他命1 包之份量，均未經過實
    際秤重，證人亦無法確定重量，而係被告直接以1 包300 或
    50 0元之價格出售，並自行告知證人多少重量，是被告交付
    1 包愷他命之份量為何，已無從查證，因之，被告所辯以成
    本價轉讓愷他命予己○○及乙○○，轉讓予丁○○還賠錢等
    情，尚非無疑。
  (2)又被告先於96年10月5 日警詢及偵查中供陳：伊沒有施用毒
    品等語（見警卷第2 頁），復於96年11月5 日警詢中改供陳
    ：伊有施用愷他命等語（見偵一卷第63至64頁），就其是否
    施用愷他命乙情，已有陳述不一之情事；又被告於本院審理
    中供陳：伊向蘇祐田拿愷他命每次約4 、5 包，1 包1 公克
    ，有的時候會把1 包分成2 包，各0.5 公克，控制自己不要
    吃太多等語（見本院二卷第58頁），惟觀之被告於96年10月
    5 日所採集尿液之檢驗報告，呈安非他命類、安非他命第二
    類MDMA陰性反應，此有長榮大學96年10月31日出具之尿液檢
    驗報告附卷足憑（見偵一卷第78頁），再參諸被告並無施用
    毒品之前科，此有臺灣高等法院被告前案紀錄表在卷可稽（
    見本院二卷第3 頁），足徵被告並無施用毒品之習慣，是被
    告所述分裝向庚○○購得之愷他命，是為了控制自己不要吃
    太多乙節，顯係虛偽之詞；復參以被告於警詢時供陳：伊是
    以1 公克600 至800 元向蘇祐田購買愷他命，前後共拿4 、
    5 次，每次約4 、5 公克，共向庚○○購得愷他命有20,000
    元等語（見偵一卷第64頁），衡情被告本身既無施用愷他命
    之習慣，竟需向他人先後購買價值近20,000元之愷他命，並
    有如前述把1 包分成2 包之分裝行為，再透過其持有之電話
    聯絡，將分裝後之愷他命親自交付給上開證人，如此大費周
    章，若謂係單純轉讓毒品予他人，顯然不符常情，是堪認被
    告主觀上係意在販賣甚明。
  (3)再者，販賣毒品乃違法行為，交易雙方類皆以隱匿秘密之方
    式而為，且毒品無公定價格，每次購買價量，隨時可能依雙
    方關係深淺、資力、需求量及對行情之認知、來源是否充裕
    、查緝是否嚴緊，購買者被查獲時供述來源對象之可能性風
    險等因素之評估，因而異其標準，機動調整，非可一概而論
    。販賣毒品之利潤所得，除經坦承犯行或價量俱屬明確者外
    ，本難查得實情，是以除非別有積極事證，足認係以同一價
    量委託代買、轉售或無償贈與，確未牟利以外，尚難執此遽
    認非法販賣毒品之證據尚有不足（最高法院97年度臺上字第
    1012號、3557號判決參照）。是被告茍無任何利潤可圖，自
    可請上開證人自行找尋賣主購買毒品，應無甘冒被查緝而觸
    重刑之危險，卻僅為以同一價量轉讓毒品予他人之可能，因
    之，被告係基於營利意圖而販賣，且其販入之價格必較售出
    之價格低廉而從中賺取差價牟利乙節，亦堪認定。從而，被
    告所辯其並無營利意圖，不是販賣，是轉讓云云，顯係避重
    就輕之詞，不足採信。
  (六)綜上所述，本件被告販賣第三級毒品愷他命共10次之事實事
    證明確，其犯行堪以認定，應依法論科。
三、查愷他命係毒品危害防制條例第2 條第2 項所稱之第三級毒
    品，不得非法持有及販賣。核被告丙○○所為，係犯毒品危
    害防制條例第4 條第3 項之販賣第三級毒品罪。被告上開10
    次販賣第三級毒品愷他命之犯行，犯意個別，行為互殊，應
    予分論併罰。爰審酌被告為圖牟私利，違反我國法律禁毒之
    政策，販賣第三級毒品愷他命，非但嚴重侵害他人之身心健
    康，更危及社會安全秩序甚鉅，且其所販賣毒品已經既遂，
    犯後仍否認犯行，飾詞狡辯，態度欠佳，難認已有悔意，惟
    考量其為本件犯行前尚無前科紀錄，此有臺灣高等法院被告
    前案紀錄表在卷可稽（見本院二卷第3 頁），及其販賣毒品
    之數量僅有10包，且所得僅3,600 元，獲利金額非鉅等一切
    情狀，分別量處如附表主文欄所示之刑，並定其應執行之刑
    ，以資懲儆。扣案之NOKIA5200 行動電話1 支（不含門號00
    00000000號SIM 卡），係被告用以聯絡本件販賣毒品使用，
    且為被告所有，業據其供陳在卷（見本院二卷第58頁），應
    依毒品危害防制條例第19條第1 項規定分別在附表主文欄所
    示之罪刑項下宣告沒收；而扣案之門號0000000000號SIM 卡
    ，雖係被告用以聯絡本件販賣毒品使用，惟其申請人為邱紳
    展，為邱紳展所有，此有門號0000000000號之通聯調閱查詢
    單附卷可憑（見警卷第111 頁），爰不予宣告沒收。又被告
    上開10次販賣第三級毒品愷他命之所得，雖均未扣案，仍應
    依毒品危害防制條例第19條第1 項規定，分別在附表主文欄
    所示之罪刑項下宣告沒收，如全部或一部不能沒收時，應以
    其財產抵償之。
據上論斷，應依刑事訴訟法第299 條第1 項前段，毒品危害防制
條例第4 條第3 項、第19條第1 項，刑法第11條、第51條第5款
，判決如主文。
本案經檢察官戊○○到庭執行職務。
中    華    民    國    98    年    3    月    24    日
                  刑事第十一庭  審判長法  官  黃三友
                                      法  官  陳億芳
                                      法  官  林依蓉
以上正本證明與原本無異。
如不服本判決應於收受送達後10日內向本院提出上訴書狀，並應
敘述具體理由；如未敘述上訴理由者，應於上訴期間屆滿後20日
內向本院補提理由書（均須按他造當事人之人數附繕本）「切勿
逕送上級法院」。
中    華    民    國    98    年    3    月    25    日
                                      書記官  邱靜銘
附錄論罪科刑法條：
毒品危害防制條例第4 條第3項
製造、運輸、販賣第三級毒品者，處5 年以上有期徒刑，得併科
新臺幣5 百萬元以下罰金。
附表
┌──┬───────┬─────────────────────┐
│編號│ 犯 罪 事 實  │    主   文                               │
├──┼───────┼─────────────────────┤
│ 1  │事實欄一、(一)  │丙○○販賣第三級毒品，處有期徒刑伍年陸月。│
│    │96年6 月間某日│扣案之NOKIA5200 行動電話（不含門號00000000│
│    │，以500 元之價│45 號SIM卡）壹支，沒收之；未扣案之販賣第三│
│    │格販賣愷他命1 │級毒品所得財物新臺幣伍佰元，沒收之，如全部│
│    │包予丁○○    │或一部不能沒收時，以其財產抵償之。        │
├──┼───────┼─────────────────────┤
│ 2  │事實欄一、(一)  │丙○○販賣第三級毒品，處有期徒刑伍年陸月。│
│    │96年7 月間某日│扣案之NOKIA5200 行動電話（不含門號00000000│
│    │，以500 元之價│45 號SIM卡）壹支，沒收之；未扣案之販賣第三│
│    │格販賣愷他命1 │級毒品所得財物新臺幣伍佰元，沒收之，如全部│
│    │包予丁○○    │或一部不能沒收時，以其財產抵償之。        │
├──┼───────┼─────────────────────┤
│ 3  │事實欄一、(二)  │丙○○販賣第三級毒品，處有期徒刑伍年陸月。│
│    │96年8 月上旬某│扣案之NOKIA5200 行動電話（不含門號00000000│
│    │日，以300 元之│45 號SIM卡）壹支，沒收之；未扣案之販賣第三│
│    │價格販賣愷他命│級毒品所得財物新臺幣參佰元，沒收之，如全部│
│    │1包 予己○○  │或一部不能沒收時，以其財產抵償之。        │
├──┼───────┼─────────────────────┤
│ 4  │事實欄一、(二)  │丙○○販賣第三級毒品，處有期徒刑伍年陸月。│
│    │96年8 月中旬某│扣案之NOKIA5200 行動電話（不含門號00000000│
│    │日，以300 元之│45 號SIM卡）壹支，沒收之；未扣案之販賣第三│
│    │價格販賣愷他命│級毒品所得財物新臺幣參佰元，沒收之，如全部│
│    │1包 予己○○  │或一部不能沒收時，以其財產抵償之。        │
├──┼───────┼─────────────────────┤
│ 5  │事實欄一、(三)  │丙○○販賣第三級毒品，處有期徒刑伍年陸月。│
│    │於96年7 月間某│扣案之NOKIA5200 行動電話（不含門號00000000│
│    │日起至96年9 月│45號SIM 卡）壹支，沒收之；未扣案之販賣第三│
│    │底間某日，以30│級毒品所得財物新臺幣參佰元，沒收之，如全部│
│    │0 元之價格販賣│或一部不能沒收時，以其財產抵償之。        │
│    │愷他命1 包予吳│                                          │
│    │同振（第1 次）│                                          │
├──┼───────┼─────────────────────┤
│ 6  │事實欄一、(三)  │丙○○販賣第三級毒品，處有期徒刑伍年陸月。│
│    │於96年7 月間某│扣案之NOKIA5200 行動電話（不含門號00000000│
│    │日起至96年9 月│45號SIM 卡）壹支，沒收之；未扣案之販賣第三│
│    │底間某日，以30│級毒品所得財物新臺幣參佰元，沒收之，如全部│
│    │0 元之價格販賣│或一部不能沒收時，以其財產抵償之。        │
│    │愷他命1 包予吳│                                          │
│    │同振（第2 次）│                                          │
├──┼───────┼─────────────────────┤
│ 7  │事實欄一、(三)  │丙○○販賣第三級毒品，處有期徒刑伍年陸月。│
│    │於96年7 月間某│扣案之NOKIA5200 行動電話（不含門號00000000│
│    │日起至96年9 月│45號SIM 卡）壹支，沒收之；未扣案之販賣第三│
│    │底間某日，以30│級毒品所得財物新臺幣參佰元，沒收之，如全部│
│    │0 元之價格販賣│或一部不能沒收時，以其財產抵償之。        │
│    │愷他命1 包予吳│                                          │
│    │同振（第3次） │                                          │
├──┼───────┼─────────────────────┤
│ 8  │事實欄一、(三)  │丙○○販賣第三級毒品，處有期徒刑伍年陸月。│
│    │於96年7 月間某│扣案之NOKIA5200 行動電話（不含門號00000000│
│    │日起至96年9 月│45號SIM 卡）壹支，沒收之；未扣案之販賣第三│
│    │底間某日，以30│級毒品所得財物新臺幣參佰元，沒收之，如全部│
│    │0 元之價格販賣│或一部不能沒收時，以其財產抵償之。        │
│    │愷他命1 包予吳│                                          │
│    │同振（第4次） │                                          │
├──┼───────┼─────────────────────┤
│ 9  │事實欄一、(三)  │丙○○販賣第三級毒品，處有期徒刑伍年陸月。│
│    │於96年7 月間某│扣案之NOKIA5200 行動電話（不含門號00000000│
│    │日起至96年9 月│45號SIM 卡）壹支，沒收之；未扣案之販賣第三│
│    │底間某日，以30│級毒品所得財物新臺幣參佰元，沒收之，如全部│
│    │0 元之價格販賣│或一部不能沒收時，以其財產抵償之。        │
│    │愷他命1 包予吳│                                          │
│    │同振（第5次） │                                          │
├──┼───────┼─────────────────────┤
│ 10 │事實欄一、(四)  │丙○○販賣第三級毒品，處有期徒刑伍年陸月。│
│    │於96年7 、8 月│扣案之NOKIA5200 行動電話（不含門號00000000│
│    │間某日，以500 │45號SIM 卡）壹支，沒收之；未扣案之販賣第三│
│    │元之價格販賣愷│級毒品所得財物新臺幣伍佰元，沒收之，如全部│
│    │他命1 包予吳文│或一部不能沒收時，以其財產抵償之。        │
│    │展            │                                          │
└──┴───────┴─────────────────────┘


司法院資訊處製作；財團法人民間司法改革基金會備份。
